臺灣臺中地方法院刑事判決　　　　　　　　　　　　九十一年度易字第二六一二號
　　公　訴　人　臺灣臺中地方法院檢察署檢察官
　　被　　　告　甲○○
右列被告因家庭暴力防治法之傷害案件，經檢察官提起公訴（九十一年度偵字第一一
一七○號），本院判決如左：
    主  文
甲○○傷害人之身體，處拘役參拾日，如易科罰金，以參佰元折算壹日。
    事  實
一、甲○○係乙○○之二哥，二人間具有家庭暴力防治法第三條第四款所指之家庭成
    員關係。甲○○與乙○○二人於民國（下同）九十一年五月二十三日十一時許，
    在乙○○位於臺中縣清水鎮○○路四二二巷一號住處客廳，因照顧母親之事發生
    口角，甲○○竟基於普通傷害之故意，以徒手拉扯乙○○，並將之壓倒在桌上之
    方式，致乙○○左手肘及右膝均有疑似抓傷之傷害。
二、案經乙○○訴由臺中縣警察局清水分局報告臺灣臺中地方法院檢察署檢察官偵查
    起訴。
    理  由
一、訊據被告甲○○固直承有於右揭時地與告訴人即其弟乙○○就照顧母親之事起爭
    執，並用手推了告訴人一下等情，惟矢口否認有何傷害犯行，辯稱：伊在房間門
    檻用手推了告訴人之後，告訴人就往前仰，還勒住伊的脖子，伊才會出手勒住告
    訴人脖子，二人並移動至客廳，證人王麗惠及丙○○即跑出來拉開伊及告訴人，
    伊就離開了云云。經查：右揭犯罪事實，業據告訴人於警訊、偵查及本院審理時
    迭指訴：甲○○徒手傷害伊等情明確（見偵卷第五、一四頁、本院審理筆錄第三
    頁），並經證人即被告、告訴人二人之母王許玉唄於偵查中證述：當時伊在客廳
    有看到乙○○與甲○○打架，是甲○○先拉乙○○等語（見偵卷第一七頁）、證
    人即被告之妹王麗惠、妹婿丙○○於偵查及本院審理時均證稱：甲○○從外面走
    進客廳，很大聲問乙○○到底要怎樣，乙○○即走到客廳與房間之門檻上，與甲○○說話，接者即看到乙○○往後退，又向前傾，伊即衝出去看，就看到甲○○
    之手肘纏住乙○○之手臂，亦用手勒住乙○○脖子，並將乙○○壓在客廳與與門
    檻邊之桌上，後來伊配偶丙○○就將甲○○及乙○○拉開等語（見偵卷第一八、
    一九頁、本院審理筆錄第四、五頁）、證人即被告之配偶陳美珍亦於偵查時證陳
    ：甲○○叫乙○○出來，並用雙手撥乙○○胸部一下，乙○○就向前傾，之後二
    人就抱在一起等語（見偵卷第一八頁）均甚明確，足證被告係於與告訴人發生言
    語衝突後，即動手拉扯告訴人無誤。再參以被告在警訊即已供稱：有推告訴人一
    下，並與告訴人發生肢體衝突等語；另於偵查中供陳：有拍告訴人左胸一下等語
    ，已不諱言有先對被告發動身體攻擊，足證證人王許玉唄及陳美珍所證述內容均
    係被告先動手等情，應堪採信；復佐以被告身高一六二公分，體重六十八公斤；
    而告訴人則身高為一五六公分，體重四十七公斤等情，業據其二人於本院審理時
    分別陳明在卷（見本院審理筆錄第六頁），足見被告之身形確較告訴人為高大壯
    碩，是證人王麗惠及丙○○證述被告有將告訴人壓在桌上等情，亦堪採信。雖證
    人即被告之弟王天財於本院審理時證述：未看見甲○○與乙○○打架、拉扯，伊
    聽到聲音出來看時，其二人已被拉開等語（見本院審理筆錄第八頁），惟查證人
    王天財既係在被告與告訴人已被拉開後始到場，而非全程在場，是其證述未見到
    被告與告訴人打架、拉扯等語，自無法作為有利於被告之認定。而告訴人之左手
    肘及右膝均因而受有疑似抓傷之傷害等情，業據證人丙○○於偵查及本院審理時
    、證人王麗惠於本院審理時均證述：在甲○○與乙○○發生肢體衝突後查看乙○○身體，其膝蓋及手肘確實有外傷等語無訛（見偵卷第一九頁、本院審理筆錄第
    五頁），且有童綜合醫院診斷證明書一份在卷可查（見偵卷第八頁），被告所辯
    ，顯係卸責之詞，無可採信，本件事證明確，被告犯行堪以認定，應予依法論科
    。
二、核被告所為，係犯刑法第二百七十七條第一項之傷害罪。爰審酌被告與告訴人係
    兄弟關係，僅因細故即不顧兄弟情份，率爾傷害兄弟身體安全，且尚未取得告訴
    人諒解，惟念及告訴人所受傷勢尚屬輕微，犯罪後坦認部分犯行等一切情狀，量
    處如主文所示之刑，並諭知易科罰金之折算標準。
據上論斷，應依刑事訴訟法第二百九十九條第一項前段，刑法第二百七十七條第一項
、第四十一條第一項前段，罰金罰鍰提高標準條例第一條前段、第二條，判決如主文
。
中    華    民    國      九十一    年      十一    月      二十九      日
                          臺灣臺中地方法院刑事第七庭
                               法  官 林學晴
右正本證明與原本無異。
如不服本判決，應於判決送達後十日內，向本院提出上訴狀。
                               書記官
中    華    民    國      九十一    年      十一    月      二十九      日
附錄本案論罪科刑法條
刑法第二百七十七條
傷害人之身體或健康者，處三年以下有期徒刑，拘役或一千元以下罰金。
犯前項之罪，因而致人於死者，處無期徒或七年以上有期徒刑，致重傷者，處三年以
上、十年以下有期徒刑。
